【裁判字號】    97,上訴,3653
【裁判日期】    971118
【裁判案由】    毒品危害防制條例
【裁判全文】
臺灣高等法院刑事判決                97年度上訴字第3653號
上  訴  人
即  被  告  甲○○
選任辯護人  林明輝律師
上列上訴人因違反毒品危害防制條例案件，不服台灣台北地方法
院九十七年度訴字第一七一號，中華民國九十七年七月十八日第
一審判決（起訴案號：台灣台北地方法院檢察署九十六年度偵字
第一四０五三號），提起上訴，本院判決如下：
    主  文
原判決撤銷。
甲○○無罪。
    理  由
一、公訴意旨略以：上訴人即被告甲○○於民國九十二年間曾因
    毒品案件，經本院另案以九十四年度少連上訴字第八二號判
    決有期徒刑八月確定，並於九十五年四月十六日執行完畢；
    詎仍不知悔改，明知甲基安非他命係毒品危害防制條例第二
    條第二項所規範之第二級毒品，未經許可，不得擅自販賣、
    意圖販賣而持有或轉讓，竟基於販賣營利之意圖，於九十六
    年六月三日晚間十一時三十分，在台北市中山區○○○路八
    號之「新仕賓館」內，將第二級毒品甲基安非他命一包（毛
    重零點三一六０公克，淨重零點一一六０公克），以新台幣
    （下同）一千元之代價，販售予蘇淑萍。嗣蘇淑萍於同年月
    五日晚間七時許，在台北市中山區○○○路三三九巷一三號
    前遭警方臨檢攔查，並於蘇淑萍身上查獲第二級毒品甲基安
    非他命一包，始查悉上情。因認被告涉犯毒品危害防制條例
    第四條第二項販賣第二級毒品罪嫌。
二、本件公訴人認被告涉犯上揭罪嫌，要以證人蘇淑萍於警詢及
    偵查中之證述、0000000000號行動電話通聯紀錄
    一份、於證人蘇淑萍處扣得之白色結晶一包（毛重零點三一
    六０公克，淨重零點一一六０公克）、交通部民用航空局航
    空醫務中心毒品鑑定書一份、台灣尖端先進生技醫藥股份有
    限公司濫用藥物檢驗報告一份等為主要論據。
三、訊據被告堅詞否認有何販賣第二級毒品犯行，辯稱：我跟蘇
    淑萍確實有債務糾紛，我借她三千元現金，她沒有還，之後
    為了還這筆債，有跟她男朋友對嗆；通聯電話是我打給蘇淑
    萍約她出來唱歌，我不知道她有吸食；她的安非他命不是向
    我購買等語（見本院卷第三五頁反面、三六頁）。
四、經查：
  (一)按被告以外之人於審判外之言詞或書面陳述，除法律有規定
    者外，不得作為證據，刑事訴訟法第一百五十九條第一項定
    有明文。本件證人蘇淑萍於警詢中之陳述，屬於被告以外之
    人於審判外之陳述，且被告否認其上開陳述之證據能力（見
    本院卷第三五頁反面），依上開法條規定，證人蘇淑萍於警
    詢中之陳述，無證據能力，先予敘明。
  (二)扣案之白色透明結晶一袋，經送交通部民用航空局航空醫務
    中心檢驗結果，含第二級毒品甲基安非他命成分，毛重零點
    三一六０公克，淨重零點一一六０公克，有交通部民用航空
    局航空醫務中心九十六年七月二十三日航藥鑑字第０九六０
    九五０號毒品鑑定書在卷可參（見偵字第一四０五三號卷第
    一三六頁）。準此，顯見自證人蘇淑萍處扣得之物品係屬毒
    品危害防制條例之第二級毒品無訛。
  (三)證人蘇淑萍於偵查中證稱：我身上扣得之安非他命是向被告
    買的，我只向被告購買安非他命，我買了三次，地點都約在
    中山北路馬偕，時間都是晚上，我們會再去「新仕賓館」交
    易，我購買的份量都是一包一千元云云（見偵字第一四０五
    三號卷第一二八頁）；其於原審證稱：我在檢察官處所言實
    在云云（見原審卷第六六頁）。惟台北市政府警察局中山分
    局至被告民生西路住處搜索時，僅扣得安非他命殘渣袋六個
    及安非他命吸食器六支，有台北市政府警察局中山分局搜索
    筆錄及扣押物品目錄表在卷可佐（見偵字第一四０五三號卷
    第二九至三二頁）；且被告於九十六年六月三日為警查獲時
    所採集之尿液，經送臺灣尖端先進生技醫藥股份有限公司檢
    驗結果，呈安非他命及甲基安非他命陽性反應，此有該公司
    九十六年六月十四日所出具濫用藥物尿液檢驗報告書一份在
    卷可參（見偵字第一四０五三號卷第一三七頁）。是在被告
    住處並未扣得販賣毒品之相關物品（如：電子磅秤、分裝鏟
    及分裝袋）情形下，於被告住處所扣得之物難認非係被告所
    自用。
  (四)又公訴人以0000000000號行動電話通聯紀錄為論
    罪證據之一，惟該證據僅得證明被告與證人蘇淑萍間確有往
    來，此亦為被告所不否認，然該次通話之內容，是否與本件
    販賣毒品案件相關，不得而知，依罪疑有利於被告原則，自
    難為被告不利之認定。
  (五)綜上，扣案之安非他命殘渣袋六個及安非他命吸食器六支，
    除供被告自己施用毒品外，固亦可提供他人使用，然本件除
    證人蘇淑萍之證述外，並無任何積極證據足資證明被告有何
    販賣第二級毒品之行為或意圖販賣而持有之行為。是被告被
    訴販賣第二級毒品之犯罪事實，要屬不能證明。
五、原審遽為被告有罪之判決，自有未合。被告上訴否認犯行，
    指摘原審判決不當，請求撤銷改判，為有理由。自應由本院
    撤銷原審判決，另為被告無罪之諭知。
據上論斷，應依刑事訴訟法第三百六十九條第一項前段、第三百
六十四條、第三百零一條第一項前段，判決如主文。
本案經檢察官羅建勛到庭執行職務。
中    華    民    國    97    年    11    月    18    日
                  刑事第十七庭  審判長法  官  趙功恆
                                      法  官  陳世宗
                                      法  官  陳憲裕
以上正本證明與原本無異。
如不服本判決，應於收受送達後10日內向本院提出上訴書狀，其
未敘述上訴之理由者並得於提起上訴後10日內向本院補提理由書
（均須按他造當事人之人數附繕本）「切勿逕送上級法院」。
                                      書記官  劉育妃
中    華    民    國    97    年    11    月    19    日


司法院資訊處製作；財團法人民間司法改革基金會備份。
